【裁判字號】    97,易,955
【裁判日期】    971226
【裁判案由】    竊盜
【裁判全文】
臺灣雲林地方法院刑事判決               97年度易字第955號
公  訴  人  臺灣雲林地方法院檢察署檢察官
被      告  乙○○
上列被告因竊盜案件，經檢察官提起公訴（97年度偵字第5841號
），被告於準備程序期日就被訴事實為有罪陳述，本院進行簡式
審判程序，並判決如下：
    主  文
乙○○犯如附表所示捌罪，均累犯，各處如附表所犯罪名及處刑
欄所示之刑。應執行有期徒刑壹年貳月。扣案剪刀壹把、六角活
動板手壹支、梅花固定型板手壹支，均沒收。
    事  實
一、乙○○前因毒品案件，經本院94年度訴字第404 號、95年度
    訴字第227 號分別判處有期徒刑6 月、10月確定，兩案接續
    執行，於96年1 月11日假釋付保護管束，迄96年5 月1 日假
    釋期滿未經撤銷，以執行完畢論。詎猶不知悔改，竟分別基
    於意圖為自己不法所有之犯意，先後多次於附表所示時、地
    ，以附表所示之方式，竊取如附表所示之人所有之財物，迨
    97年11月13日15時30分許，為警在雲林縣斗六市○○路○ 段
    579 號前處當場查獲。乙○○在雲林縣警察局斗六分局接受
    應訊時，於附表編號二至八犯罪未被有偵查權之公務員或機
    關發覺前，帶同該分局員警前往起贓，並向員警主動供述，
    自首坦承犯行，進而接受裁判。
二、案經雲林縣警察局斗六分局報請臺灣雲林地方法院檢察署檢
    察官偵查起訴。
    理  由
一、本件被告所犯為死刑、無期徒刑、最輕本刑為三年以上有期
    徒刑以外之罪，亦非屬高等法院管轄之第一審案件，其於準
    備程序進行中，先就被訴事實為有罪之陳述，經法官告知簡
    式審判程序之旨，並聽取公訴檢察官之意見後，依刑事訴訟
    法第273 條之1 第1 項、第273 條之2 等規定，裁定進行簡
    式審判程序，且不受同法第159 條第1 項、第161 條之2 、
    第161 條之3 、第163 條之1 及第164 條至第170 條所規定
    證據能力認定及調查方式之限制，合先敘明。
二、訊據被告乙○○對於附表所示之竊盜犯行均供認不諱，核與
    證人甲○○、被害人壬○○、庚○、丁○○、丙○○、己○○、辛○○、戊○○之警詢證述（警卷第12頁至第27頁）情
    節相符，並有甲○○立具之贓物認領保管單及車輛尋獲電腦
    輸入單、XS2-537 失車紀錄、壬○○立具之贓物認領保管單
    及車輛尋獲電腦輸入單、庚○立具之贓物認領保管單及車輛
    尋獲電腦輸入單、丁○○之車輛尋獲電腦輸入單、丙○○立
    具之贓物認領保管單及車輛尋獲電腦輸入單、己○○立具之
    贓物認領保管單及車輛尋獲電腦輸入單、TN-0657 失車紀錄
    、辛○○立具之贓物認領保管單、戊○○立具之贓物認領保
    管單各1 份、刑案現場照片6 張（見警卷第31頁至第51頁）
    ，己○○、丁○○、丙○○、員警陳衛民之本院電話紀錄表
    各1 份（見本院卷第22頁至第25頁）在卷可稽，此外，復有
    扣案物品鑰匙4 支、剪刀1 把、老虎鉗1 支、十字起子1 支
    、六角活動板手1 支、梅花固定型板手1 支、棉布手套1 只
    等物可為佐證。是本件事證明確，被告犯行堪以認定，應依
    法論科。
三、論罪科刑：
  (一)按攜帶兇器加重竊盜罪所謂之兇器，其種類並無限制，凡客
    觀上足對人之生命、身體、安全構成威脅，具有危險性之兇
    器均屬之，且祇須行竊時攜帶此種具有危險性之兇器為已足
    ，並不以攜帶之初有行兇之意圖為必要，最高法院79年臺上
    字第5253號著有判例可資參照。是本件被告於附表編號二至
    八行竊時所攜帶之剪刀1 把、老虎鉗1 支、十字起子1 支、
    六角活動板手1 支、梅花固定型板手1 支，經被告供陳係為
    將貨車發動駛離現場及偷竊觸媒轉換器所用之物，既屬於質
    地堅硬，如持以攻擊或抵抗，確足以對人之身體、生命構成
    威脅危險，客觀上係具有危險性，自應屬兇器無疑。故本件
    核被告乙○○如附表編號一所為，係犯刑法第320 條第1 項
    之竊盜罪；附表編號二至八所示所為，均係犯刑法第321 條
    第1 項第3 款之攜帶凶器加重竊盜罪。
  (二)又被告所犯上開竊盜罪及加重竊盜7 罪間，犯意、行為各別
    ，應予分論併罰。
  (三)被告有如事實欄所記載之前科紀錄，此有臺灣高等法院被告
    前案紀錄表1 份附卷足憑，其於有期徒刑執行完畢後，5 年
    內故意再犯本件有期徒刑以上之各罪，均為累犯，應依刑法
    第47條第1 項俱加重其刑。
  (四)按對於未發覺之罪自首而受裁判者，減輕其刑，刑法第62條
    前段定有明文。所謂未發覺之罪，係指凡有偵查職權之機關
    或公務員，不知有犯罪之事實，或雖知有犯罪事實，而不知
    犯罪人為何人者，均屬之。又所謂自首，係以犯人在犯罪未
    發覺之前，向該管公務員申告犯罪事實，而受裁判為已足。
    且犯罪人在其犯罪未發覺前，向該管公務員告知其犯罪，不
    以自動到案向該管公務員告知為必要，即因其他犯罪受追問
    時，告知其未發覺部分之犯罪，而接受審判，仍不失為刑法
    上之自首。最高法院85年度台上字第5420號、88年度台上字
    第210 號判決可資參照。
  (五)被告因附表編號一之竊盜犯行，騎乘所竊取車牌號碼為XS2-
    537 號機車，於97年11月13日15時30分許遭員警查獲，警詢
    當時即帶同員警前往斗六市○○路○ 段之麥當勞速食店旁尋
    回車牌號碼TN-0657 號自小貨車，並起出贓物即車牌號碼為
    B9-3226 號、Q2-2387 號汽車之觸媒轉換器，主動向警方供
    陳附表編號六至八部分犯行及行竊經過等情，且上開被害人
    己○○、辛○○、戊○○等人，均係在被告主動表明上開機
    車及物品為其竊取所得後，經員警通知被害人至派出所製作
    詢問筆錄並領回贓物，此有被告及上開被害人之警詢筆錄（
    見警卷第4 、5 頁、第22頁至第27頁）可參。又被告於附表
    編號二至五，有將車輛移往他處以便竊取觸媒轉換器之行為
    ，雖被害人壬○○、庚○、丁○○、丙○○等人，發現車輛
    遺失後有向警方報案，但被告於97年11月14日上午9 時許之
    警詢時，即在有偵查職權之機關或公務員確實知悉附表編號
    二至五之犯罪行為人前，主動供出附表編號二至五之竊盜犯
    行及犯罪經過等情，此亦有被告警詢筆錄（見警卷第8 、9
    頁）可憑。堪認被告已自首坦承附表編號二至八部分犯行，
    進而接受裁判，揆諸上開規定及判決意旨，爰依刑法第62條
    規定減輕其附表編號二至八部分犯行之刑，並依法先加後減
    其刑。
  (六)爰審酌被告前有毒品及多次竊盜前科素行不佳，其國中畢業
    學識程度尚可，正值壯年不思正當工作，為貪圖小利換取毒
    品施用而行竊，雖所得財物價值非鉅，但造成被害人之損失
    ，並不足取，然考量其犯後尚知坦承犯行，態度尚佳，及家
    中有妻小待其撫養等一切情狀，分別量處如附表所示之刑，
    並定其應執行之刑如主文所示。
  (七)末扣案之剪刀1 把、六角活動板手1 支、梅花固定型板手1
    支，係被告所有且為供犯罪所用之物，依刑法第38條第1 項
    第2 款之規定，均宣告沒收。而扣案之棉布手套1 只、老虎
    鉗1 支、十字起子1 支，係被告所竊取XS2-537 號機車置物
    箱內之物，又鑰匙4 支為被告所拾獲，雖為供被告犯罪所用
    之物，然均非屬被告所有，均不予沒收，附此敘明。
  (八)另公訴意旨以被告先後多次竊盜犯行，認被告具有犯竊盜罪
    罪之習慣，而聲請諭知令被告於刑之執行前令入勞動場所強
    制工作。惟查被告固於93年間曾有竊盜犯行，另則係本院繫
    屬中之竊盜案件，被告相隔數年之後，即至96年9 月及11月
    上旬，方再次為本件多起竊盜犯行，其情節均非重大，尚難
    認其已有犯罪之習慣，故本院認諭知有期徒刑之刑罰已足達
    警惕被告之目的，尚無令被告入勞動場所強制工作之必要，
    併此敘明。
四、據上論斷，應依刑事訴訟法第273 條之1 第1 項、第299 條
    第1 項前段，刑法第320 條第1 項、第321 條第1 項第3 款
    、第47條第1 項、第51條第5 款、第62條前段、第38條第1
    項第2 款，刑法施行法第1 條之1，判決如主文。
本案經檢察官郭俊男到庭執行職務。
中    華    民    國    97    年    12    月    26    日
                  刑事第三庭    法  官  蕭雅毓
以上正本證明與原本無異。
如不服本判決應於收受判決後10日內向本院提出上訴書狀，並應
敘述具體理由；其未敘述上訴理由者，應於上訴期間屆滿後20日
內向本院補提理由書（均須按他造當事人之人數附繕本）。「切
勿逕送上級法院」。
                                書記官  鍾宜津
中    華    民    國    97    年    12    月    26    日
附錄本案論罪科刑法條全文：
中華民國刑法第320 條（普通竊盜罪、竊佔罪）
意圖為自己或第三人不法之所有，而竊取他人之動產者，為竊盜
罪，處5 年以下有期徒刑、拘役或5 百元以下罰金。
意圖為自己或第三人不法之利益，而竊佔他人之不動產者，依前
項之規定處斷。
前二項之未遂犯罰之。
中華民國刑法第321 條（加重竊盜罪）
犯竊盜罪而有左列情形之一者，處6 月以上、5 年以下有期徒刑
：
一、於夜間侵入住宅或有人居住之建築物、船艦或隱匿其內而犯
    之者。
二、毀越門扇、牆垣或其他安全設備而犯之者。
三、攜帶兇器而犯之者。
四、結夥三人以上而犯之者。
五、乘火災、水災或其他災害之際而犯之者。
六、在車站或埠頭而犯之者。
前項之未遂犯罰之。
 【附表】
 ┌─┬─────┬──────┬─────────┬──────┬────────────┐
 │編│   時間   │    地點    │    行竊方式      │  行竊財物  │   所犯罪名及處刑欄     │
 │號│          │            │                  │            │                        │
 ├─┼─────┼──────┼─────────┼──────┼────────────┤
 │一│97年9月24 │雲林縣斗六市│以自備鑰匙1 支竊取│XS2-537 號重│乙○○竊盜，累犯，處有期│
 │  │日夜間某時│龍潭里忠孝路│王啟炫所有重機車1 │機車        │徒刑參月。              │
 │  │          │15號前      │部                │            │                        │
 ├─┼─────┼──────┼─────────┼──────┼────────────┤
 │二│97年11月5 │雲林縣斗六市│以凶器剪刀1 把、老│J6-1409 號自│乙○○攜帶兇器竊盜，累犯│
 │  │日上午某時│鎮○里○○路│虎鉗1 支、十字起子│小客車之觸媒│，處有期徒刑伍月。扣案剪│
 │  │          │台大醫院前停│1 支、六角活動板手│轉換器1 組  │刀壹把、六角活動板手壹支│
 │  │          │車場        │1 支、梅花固定型板│            │、梅花固定型板手壹支，均│
 │  │          │            │手1 支竊取壬○○所│            │沒收。                  │
 │  │          │            │有自小客車觸媒轉換│            │                        │
 │  │          │            │器1 組            │            │                        │
 ├─┼─────┼──────┼─────────┼──────┼────────────┤
 │三│97年11月6 │雲林縣斗六市│以上開凶器竊取庚○│CA-0805 號自│乙○○攜帶兇器竊盜，累犯│
 │  │日上午某時│鎮○里○○路│所有自小客車觸媒轉│小客車之觸媒│，處有期徒刑伍月。扣案剪│
 │  │          │台大醫院前  │換器1 組          │轉換器1 組  │刀壹把、六角活動板手壹支│
 │  │          │            │                  │            │、梅花固定型板手壹支，均│
 │  │          │            │                  │            │沒收。                  │
 ├─┼─────┼──────┼─────────┼──────┼────────────┤
 │四│97年11月10│雲林縣斗六市│以上開凶器竊取陳良│N4-3503 號自│乙○○攜帶兇器竊盜，累犯│
 │  │日上午某時│鎮○里○○路│敬所有自小客車觸媒│小客車之觸媒│，處有期徒刑伍月。扣案剪│
 │  │          │與埤口路口  │轉換器1 組        │轉換器1 組  │刀壹把、六角活動板手壹支│
 │  │          │            │                  │            │、梅花固定型板手壹支，均│
 │  │          │            │                  │            │沒收。                  │
 ├─┼─────┼──────┼─────────┼──────┼────────────┤
 │五│97年11月11│雲林縣斗六市│以上開凶器竊取林國│HV-8910 號自│乙○○攜帶兇器竊盜，累犯│
 │  │日下午某時│鎮○里○○路│樑所有自小客車觸媒│小客車之觸媒│，處有期徒刑伍月。扣案剪│
 │  │          │文化局旁停車│轉換器1 組        │轉換器1 組  │刀壹把、六角活動板手壹支│
 │  │          │場          │                  │            │、梅花固定型板手壹支，均│
 │  │          │            │                  │            │沒收。                  │
 ├─┼─────┼──────┼─────────┼──────┼────────────┤
 │六│97年11月12│雲林縣斗六市│以上開凶器竊取黃愛│TN-0657 號自│乙○○攜帶兇器竊盜，累犯│
 │  │日凌晨某時│鎮○里○○街│玉所有自小客車觸媒│小客車之觸媒│，處有期徒刑伍月。扣案剪│
 │  │          │193巷17號旁 │轉換器1 組        │轉換器1 組  │刀壹把、六角活動板手壹支│
 │  │          │            │                  │            │、梅花固定型板手壹支，均│
 │  │          │            │                  │            │沒收。                  │
 ├─┼─────┼──────┼─────────┼──────┼────────────┤
 │七│97年11月13│雲林縣斗六市│以上開凶器竊取廖碧│B9-3226 號自│乙○○攜帶兇器竊盜，累犯│
 │  │日上午10時│鎮○里○○路│霞所有自小客車觸媒│小客車之觸媒│，處有期徒刑伍月。扣案剪│
 │  │許        │2段579號急診│轉換器1 組        │轉換器1 組  │刀壹把、六角活動板手壹支│
 │  │          │室前停車場內│                  │            │、梅花固定型板手壹支，均│
 │  │          │            │                  │            │沒收。                  │
 ├─┼─────┼──────┼─────────┼──────┼────────────┤
 │八│97年11月13│雲林縣斗六市│以上開凶器竊取陳皇│Q2-2387 號自│乙○○攜帶兇器竊盜，累犯│
 │  │日上午10時│鎮○里○○路│銘所有自小客車觸媒│小客車之觸媒│，處有期徒刑伍月。扣案剪│
 │  │許        │2段579號急診│轉換器1 組        │轉換器1 組  │刀壹把、六角活動板手壹支│
 │  │          │室前停車場內│                  │            │、梅花固定型板手壹支，均│
 │  │          │            │                  │            │沒收。                  │
 └─┴─────┴──────┴─────────┴──────┴────────────┘


司法院資訊處製作；財團法人民間司法改革基金會備份。
